【裁判字號】    97,上易,2108
【裁判日期】    971231
【裁判案由】    竊盜
【裁判全文】
臺灣高等法院臺中分院刑事判決        97年度上易字第2108號
上  訴  人
即  被  告  乙○○
                      之9
上列上訴人因竊盜案件，不服臺灣臺中地方法院97年度易字第37
95號，中華民國97年10月22日第一審判決（起訴案號：臺灣臺中
地方法院檢察署97年度偵字第19425號)，提起上訴，本院判決如
下：
    主  文
上訴駁回。
    犯罪事實及理由
一、本案經本院審理結果，認第一審判決認事用法及量刑均無不
    當，應予維持，並引用第一審判決書記載之犯罪事實、證據
    及理由（如附件）。
二、上訴人即被告乙○○（下稱被告）上訴意旨略以：綽號「阿
    偉」之人係於小吃攤與被告巧遇，其向被告稱要搬家但人手
    不足，須借用被告幫忙開車載東西，被告不疑有他遂答應幫
    忙，惟被告到現場倒車時，「阿偉」欲把鐵窗搬入車內，被
    告懷疑「阿偉」不像在搬家，而似在偷竊別人的東西，於是
    戴上置於車內的手套，欲把鐵窗搬下車，不想再幫忙「阿偉
    」搬家，然於被告尚未下車之時，警方即趕到現場，並大呼
    「別跑」，「阿偉」等3人見狀即馬上逃離，只剩被告1人獨
    留在車上，被告並無與「阿偉」等人共謀竊盜之行為，況被
    告行動不便，目前剛找到工作，尚須扶養 4個小孩，且被告
    之配偶亦行動不便，懇請還給被告1個公道云云。
三、經查：
  (一)被告確犯有本件之竊盜犯行，已據其於原審坦承在卷。況被
    告與「阿偉」等人行竊之現場係 1棟閒置之房舍，裡面空無
    一物，且雜草叢生，此有現場照片附卷可查（見警卷第12至
    15頁），一望即知並無人住居於該處，故若如被告上開所辯
    ，當時「阿偉」係請託其幫忙搬家，被告一至現場時應即知
    「阿偉」所稱並非真實，而係另有所圖，茍被告確無與「阿
    偉」共謀竊盜，其應於「阿偉」下車後即行離去，豈會倒車
    停於屋前，並任令「阿偉」等人將鐵窗搬入其車內之理，足
    徵被告上開所辯要屬事後卸責之詞，不足採信。
  (二)按刑之量定，係實體法上賦予法院得自由裁量之事項，倘其
    未逾越法律所規定之範圍，又未明顯違背正義，即不得任意
    指摘為違法。本件原審量刑時，已依刑法第57條之規定審酌
    被告之素行、犯罪之動機、竊取之財物價值，及對被害人造
    成之損害不大暨犯罪後之態度等一切情狀（詳原審判決書所
    載），量處罪刑，經核並未逾越法律所規定之範圍，又無明
    顯違背正義，原審所為之量刑並無失當之處。
  (三)原審認事用法並無不當，量刑亦屬妥適，被告上訴意旨猶執
    前詞指摘原判決不當，為無理由，應予駁回。
三、據上論斷，應依刑事訴訟法第373條、第368條，判決如主文
    。
本案經檢察官甲○○到庭執行職務。
中    華    民    國    97    年    12    月    31    日
            刑事第十庭    審判長法  官  林  照  明
                                法  官  林  欽  章
                                法  官  蔡  名  曜
以上正本證明與原本無異。
不得上訴。
                                書記官  劉  恒  宏
中    華    民    國    97    年    12    月    31    日


司法院資訊處製作；財團法人民間司法改革基金會備份。
